---
title: "index.Rmd"
author: "Diego Pedraza Barajas"
date: "`r Sys.Date()`"
output: html_document
---

```{r setup, include=FALSE}
knitr::opts_chunk$set(echo = TRUE)
```
#LINK AQUI
### por favor abralo y compile todas las funciones es un programa interactivo con menues para calcular cualquier cosa con cualquier valor que desee ingresar
#####https://github.com/Diegoo777/F1-Tarea-proyecto-integrador-1/blob/main/fucionesAnualidades.R

# Problma 1 para valarores futuros: 
Una persona desea ahorrar $500.00 cada fin de quincena durante 40 años. Si el fondo de inversión paga una tasa de rendimientode 7.5% ¿Cuánto dinero tendrá ahorrado al final de su proyecto financiero?
en este problema buscaresmos en valor final, comenzando con:
## Anualidades Vencidas
para sacar el valor final del ahorro usaremos la siguiente función
```{r}
VFVen = function(A, tasaI, T) 
{
  VF = A * (((1 + tasaI)^T - 1) / tasaI)
  return(VF)
}

A = 500
tasaI = 0.075/24
T = 960

re = VFVen(A, tasaI, T)
print(paste("el valor futuro es $",round(re, digits = 2)))


```
## EL PAGO DE UNA ANUALIDAD VENCIDA
siguiendo con el despeje de la formula anterior obtenemos la siguiente funcion para corroborar el valor de la anualidad o ahorro quincenal en este caso.

```{r}
pagoVFVen = function(VF, tasaI, T) 
{
  A = VF / (((1 + tasaI)^T -1) / tasaI)
  return(A)
}

VF = 3038688.17
tasaI = 0.075/24
T = 960

re = pagoVFVen(VF, tasaI, T)
print(paste("el valor de la anualidad es $",round(re, digits = 2)))

```
## Calculo de la tasa de interes para valor futuro

ahora debemos corrovorrar el valor de la tasa de interes conociendo los datos anteriores usaremos la siguiente funcion para realizar una aproximacion por diferencia

```{r}
tasaVFVen = function(VF, t, A) 
  {
  objective_function = function(r) 
    {
      A * ((1 + r) ** t - 1) / r
    }
 
  dif = 5000000
 
  result = optimize(
    f = function(r) abs(VF - objective_function(r)),
    interval = c(0, 0.1),
    tol = 1e-6)
 
  return(result$minimum * 100 * 24)  ## el 24 por la division de la tasa por los periodos
}
VF = 3038688.17
t = 960
A = 500

res = tasaVFVen(VF, t, A)
print(paste("el valor de la taza de interes es ",round(res, digits = 2)))


```
## calculo del numero de periodos
por ultimo dentro de anualidades vencidas calcularemos el numero de periodos usando el siguiente despeje de las formulas anteriores

```{r}
periodosVFVen = function(VF, tasaI, A) {
  T = log(((VF*tasaI)/A)+1)/log(1+tasaI)
  return(T)
}

VF = 3038688.17
tasaI = 0.003125
A = 500

re = periodosVFVen(VF, tasaI, A)
print(paste("El número de periodos es", round(re, digits = 2)))

```
de quincenas en total es decir 40 años
## Ahora con anualiodad anticipadas para un valor final
ahora haremos los mismos calculos pero para anualidades anticipadas, iniciando con el valor futuro a final del plazo de ahorro que se vera calculado a partir de la siguiente funcion: 

```{r}
VFAnt = function(A, tasaI, T) 
{
  VF = A * (((1 + tasaI)^T - 1) / tasaI) * (1 + tasaI)
  return(VF)
}

A = 500
tasaI = 0.075/24
T = 960

re = VFAnt(A, tasaI, T)
print(paste("el valor futuro es $",round(re, digits = 2)))

```
## para el calculo de la anualidad para el valor futuro
ahora toca corrovorar con el valor futuro obtenido la anualidad que se debe obtener para conseguir eses valor final


```{r}
pagoVFAnt = function(VF, tasaI, T) 
{
  A = VF*tasaI / ((((1 + tasaI)^T - 1)) * (1 + tasaI))
  return(A)
}

VF = 3048184.07
tasaI = 0.003125
T = 960

re = pagoVFAnt(VF, tasaI, T)
print(paste("el valor de la anualidad es $",round(re, digits = 2)))

```


## tasa necasaria anualidades anticipadas
ahora calcularesmos la tasa con la siguiente funcion basada en optimizacion que minimiza la diferencia entre el valor futuro deseado y el valor futuro calculado utilizando la tasa de interés candidata.

```{r}
tasaVFAnt = function(VF, t, A) 
{
  objective_function = function(r) 
    {
      A * ((1 + r) * ((1 + r) ** t - 1) / r)
    }
  
  result = optimize(
    f = function(r) abs(VF - objective_function(r)),
    interval = c(0, 0.1),
    tol = 1e-6)
  
  return(result$minimum * 100 * 24) ## el 24 por la division de la tasa por los periodos
}

VF = 3048184.07
t = 960
A = 500

res = tasaVFAnt(VF, t, A)
print(paste("El valor de la tasa de interés es ", round(res, digits = 2)))

```
## calculo del numero de periodos
ahora confirmaremos el numero de periodos necesarios segun los datos anteriores para llegar a es valor final
```{r}
periodosVFAnt = function(VF, tasaI, A) {
  T = log(1+(VF/(A*(1+tasaI)))*tasaI)/log(1+tasaI)
  return(T)
}

VF = 3048184.07
tasaI = 0.003125
A = 500

re = periodosVFAnt(VF, tasaI, A)
print(paste("El número de periodos es", round(re, digits = 2)))

```
de quincenas totales o sea 40 años





# Problema 2 para valores actuales
una persona paga cada quincena $450.00 durante 2 años. Si la tienda departamental le cobra un 11% de interes ¿Cuánto le prestaron? 
 
## anualidades vencidas para un valor actual
debemos calcular lo que lleva pagado de intereses hasta ahora con los datos proporcionados
sabemos que el valor de lo que le prestaron es lo que paga por quincena por las quincenas que pago sin intereses, por lo tanto debe de ser 450 * 48 = 21600
anualidad = $450.00
plazos = 2 años que se pueden reescribir ajustados a quincenas como 48 plazos
tasa de interes de un 11% anual que dividido entre las quincenas de un año es igual a 0.4583% 0 0.004583


```{r}
VAVen = function(A, tasaI, T) 
{
  VA = A * ((1 - (1 + tasaI)^(-T)) / tasaI)
  
  return(VA)
}

A = 450
tasaI = 0.004583
T = 48

re = VAVen(A, tasaI, T)
print(paste("el valor acutual es: $",round(re, digits = 2)))

```
este es el valor de los intereses acumulado que sumado a al monto del prestamo da un pago total de: $40949.60

## corrovoracion de las anualidades
usamos el despeje de la anualidad con la funcion siguiente: 
```{r}
pagoVAVen = function(VA, tasaI, T) 
{
  A = VA * (tasaI / (1 - (1 + tasaI)^(-T)))
  return(A)
}

VA = VAVen(A, tasaI, T)
tasaI = 0.004583
T = 48

re = pagoVAVen(VA, tasaI, T)
print(paste("el valor acutual es: $",round(re, digits = 2)))

```
## Calculo de la tasa para anualidades vencidas para un valor actual

```{r}
tasaVAVen = function(VA, t, A) 
{
  objective_function = function(r) 
  {
    A * (1 - (1 + r) ** -t) / r
  }

  dif = 5000000

  result = optimize(
    f = function(r) abs(VA - objective_function(r)),
    interval = c(0, 0.1),
    tol = 1e-6)

  return(result$minimum * 100 * 24)  ## el 24 por la division de la tasa por los periodos
}

VA = VAVen(A, tasaI, T)
t =48
A = 450

res = tasaVAVen(VA, t, A)
print(paste("El valor de la tasa de interés es ", round(res, digits = 2),"%"))

```
## numero de periodos
```{r}
periodosVAVen = function(VA, tasaI, A) 
{
  T = -log(1 - (VA * tasaI) / A) / log(1 + tasaI)
  return(T)
}

VA = 19349.6
tasaI = 0.004583
A = 450

re = periodosVAVen(VA, tasaI, A)
print(paste("El numero de periodos es", round(re, digits = 2)))

```
en quincenas es decir dos años




# para anualidades anticipadas
```{r}
VAAnt = function(A, tasaI, T) 
{
  VA = A * ((1 - (1 + tasaI)^(-T)) / tasaI) * (1 + tasaI)
  return(VA)
}

A = 450
tasaI = 0.004583
T = 48

re = VAAnt(A, tasaI, T)
print(paste("El monto final para una anualidad anticipada es ", round(re, digits = 2)))

```

## AHORA PARA VERIFICAR LA ANUALIDAD

```{r}
pagoVAAnt = function(VA, tasaI, T) 
{
  A = VA / ((1 - (1 + tasaI)^(-T)) / tasaI) / (1 + tasaI)
  return(A)
}

VA = VAAnt(A, tasaI, T)
tasaI = 0.004583
T = 48

re = pagoVAAnt(VA, tasaI, T)
print(paste("El monto final para una anualidad anticipada es ", round(re, digits = 2)))
```
## ahora el calculo de la tasa de interes
esta sera igual que la anterior pero ahora par la anualidad anticipa
```{r}
tasaVAAnt = function(VA, t, A) 
{
  objective_function = function(r) 
  {
    A * (1 - (1 + r) ** -t) / r / (1 + r)
  }

  dif = 5000000

  result = optimize(
    f = function(r) abs(VA - objective_function(r)),
    interval = c(0, 0.1),
    tol = 1e-6)

  return(result$minimum * 100 * 24)  ## el 24 por la division de la tasa por los periodos
}

VA = VAAnt(A, tasaI, T)
t = 48
A = 450

res = tasaVAAnt(VA, t, A)
print(paste("El valor de la tasa de interés es ", round(res, digits = 2)))

```
no se eproximo lo suficiente no se muy bien porque pero casi jeje

## por ultimo calcular el numero de periodos
```{r}
periodosVAAnt = function(VA, tasaI, A) 
{
  T = -log(1-(VA/(A*(1+tasaI))*tasaI))/log(1+tasaI)
  return(T)
}

VA = 19438.28
tasaI = 0.004583
A = 450

re = periodosVAAnt(VA, tasaI, A)
print(paste("El número de periodos es", round(re, digits = 2)))

```
en quicenas igualmente


# Problema 3 (solo para anualidades diferidas) Del problema anterior:
###¿Cuánto le prestaron si comienza a pagar 3 meses después de adquirido el financiamiento?
Anualidades diferidas valor presente con pagos vencidos

funcion para encontrar el valor presente: 
```{r}
VADif = function(A, tasaI, D, N)
{
  VaDif = (A*((1-(1+tasaI)^-D)/tasaI))/(1+tasaI)^N
  return(VaDif)
}
A = 450
tasaI= 0.11/24
D= 48
N = 6
  
VaaDif= VADif(A, tasaI, D, N)
print(paste("Un prestamo de $:", round(VaaDif, digits=2)))
  
```
por ultimo la funcion para encontrar el pago quincenal necesario
```{r}
pagoVADif = function(VAD , TT, T, dif) 
{
  tasaII = (1 + TT)^(1/24) - 1
  nP = T * 24
  VAD = 19349.45
  A = VAD /((1 - (1 + tasaII)^-nP)/tasaII)*(1 + tasaII)
  
  return(A)
}

pagoDif = pagoVADif(VADif, 0.11, 2,3)
print(paste("Pago quincenal:", round(pagoDif, digits =0)))

```



